臺灣花蓮地方法院刑事判決　　　　　　　94年度簡上字第39號
上　訴　人　臺灣花蓮地方法院檢察署檢察官
被　　　告　乙○○
上列上訴人因被告竊盜案件，不服中華民國94年3月2日本院花蓮
簡易庭94年度花簡字第115號刑事簡易判決（聲請簡易判決處刑
書案號：94年度核退偵字第8號，併案案號：94偵字第378、437
號），提起上訴暨移送併案審理（94年度偵字第377、474、743
、744、848、1308號），本院管轄之合議庭改用第一審通常程序
審理後，判決如下︰
    主  文
原判決撤銷。
乙○○連續竊盜，處有期徒刑壹年。
    事  實
一、乙○○基於意圖為自己不法所有之概括犯意，自民國93年7
    月2日起至93年12月5日止，連續於下列時、地，竊取他人之
    行動電話，得手後，均變賣得財供己花用：
  (一)於93年7月2日凌晨2時30分，在花蓮市○○○路70號「如意佳
    人美容護膚店」內，徒手竊取辛○○所有之SHARP GX-31 行
    動電話1支，得手後，於同年7月6日持之前往不知情之設於
    花蓮市○○路375號「中信電信器材行」變賣得款新台幣（
    下同）9,000元，供己花用。嗣經警依乙○○變賣時簽立之
    切結書，循線查獲。
  (二)於93年8月某日下午4時，在花蓮縣吉安鄉○○路○段298號2
    樓房間，趁己○○下樓倒垃圾房門未上鎖之際，進入上址房
    間（侵入住宅部分未據告訴），竊取己○○所有MOTOROLA
    T191行動電話1支，得手後，於93年8月31日持之前往不知情
    之設於花蓮市○○○路44號「合眾通訊行」，變賣得款200元
    供己花用。嗣經警依切結書，循線查獲。
  (三)於93年8月間某日，在花蓮市民光374-2號空攤架內，徒手竊
    取子○○所有OKWAP A263行動電話1支，得手後，於93年8月
    21 日持之前往不知情之設於花蓮市○○路566號「環球通訊
    行」變賣得款1,500元，供己花用。嗣經警依切結書，循線
    查獲。
  (四)於93年9月初某日下午2時，在花蓮縣吉安鄉○○村○○路3
    號「興霸石材廠」廠區，徒手竊取癸○○所有MOTOROLA
    V60i行動電話1支，得手後，於94年9月14日持之至不知情之
    上址「環球通訊行」變賣得款1,200元，供己花用。嗣經警
    依切結書，循線查獲。
  (五)於93年9月16日上午11時，在花蓮市民光374-2號空攤架內，
    徒手竊取丙○○所有DBTEL 5688行動電話1支，得手後，於9
    4年9月16日持之至不知情之上址「環球通訊行」變賣得款
    1,100元，供己花用。嗣經警依切結書，循線查獲。
  (六)於93年10月份某日中午12時，在花蓮市四維高中資處科二年
    甲班教室內，徒手竊取庚○○所有MOTOROLA C266行動電話1
    支，得手後，隨即持之至不知情之上址「環球通訊行」換取
    另中古手機供己使用。嗣經警循線查獲。
  (七)於93年11月14日下午3時，在花蓮縣吉安鄉光華工業區「國
    庫大理石工廠」廠房內，徒手竊取丁○○所有MOTOROLA
    C266行動電話1支，得手後，隨即持之至不知情之位於花蓮
    市○○路上「新汎美通訊行」變賣得款700元，供己花用。
    嗣經警依切結書，循線查獲。
  (八)於93年12月5日凌晨1時30分，在花蓮市○○○街35號「新站
    前卡拉OK」，徒手竊取甲○○所有之GPPLUS K887行動電話1
    支及壬○○所有之NOKIA3310行動電話1支得手。嗣經警循線
    查獲。
  (九)於93年12月19日中午12時30分，在花蓮縣新城鄉○里村○里
    路15號「家樂福賣場」地下1樓，徒手竊取戊○○所有之OKW
    AP A263行動電話1支，得手後，隨即持之前往不知情之上開
    「環球通訊行」變賣，得款3,000元，供己花用。嗣經警依
    乙○○變賣時簽立之切結書，循線查獲。
二、案經花蓮縣警察局、花蓮分局報請台灣花蓮地方法院檢察署
    檢察官偵查後聲請簡易判決處刑，暨移送併案審理。
    理  由
一、上開犯罪事實，迭據被告乙○○於警詢、偵訊及本院審理中
    供承不諱，核與被害人戊○○、子○○、己○○、癸○○、
    甲○○、壬○○、丙○○、辛○○、丁○○、庚○○於警詢
    中指訴之失竊情節均相符。此外，復有贓物認領保管收據、
    扣押物品目錄表、切結書、查獲照片、指認口卡等資料附卷
    可資佐證，足認被告之自白與事實相符，堪予採信。綜上，
    本件事證明確，被告前開竊盜犯行，均堪認定。
二、核被告所為，係犯刑法第320條第1項之竊盜罪。被告先後9
    次竊盜行為，均時間緊接，手法相同，且觸犯構成要件相同
    之罪，顯係基於概括犯意反覆為之，為連續犯，應依刑法第
    56條之規定論以一罪，並加重其刑。又檢察官聲請簡易判決
    處刑之事實，雖漏未論及被告前揭事實欄所示(二)至(九)之竊盜
    犯行，然此部分與聲請簡易判決處刑部分具有連續犯之裁判
    上一罪關係，復經檢察官提起上訴暨移送併案辦理，應為起
    訴效力所及，本院自應併予審判。原判決以被告竊盜犯行事
    證明確，依法論科，固非無見，惟查原審就被告如事實欄所
    示(二)至(九)之竊盜犯行未及審酌，上訴人就此部分指摘原判決
    不當，為有理由，應由本院合議庭將原判決撤銷，改依通常
    程序審理後自為判決。爰審酌被告連續竊盜次數高達9次，
    破壞社會秩序，危害他人財產安全，念其素行良好，尚無犯
    罪前科，有台灣高等法院被告前案紀錄表及台灣花蓮地方法
    院檢察署刑案資料查註紀錄表各一份在卷可稽，及本次犯罪
    動機、目的、徒手竊取之手段、竊得財物價值尚屬非鉅，犯
    後復坦承犯行，態度良好等一切情狀，量處如主文所示之刑
    ，以資懲儆。
據上論斷，應依刑事訴訟法第455條之1第3項、第369條第1項前
段、第364條、第299條第1項前段，刑法第56條、第320條第1項
，罰金罰鍰提高標準條例第1條前段，判決如主文。
本案經檢察官許景森到庭執行職務。
中　　華　　民　　國　　94　　年　　9 　　月　　23　　日
　  　　　　　刑事第二庭    審判長法  官   李豫雙
                                  法  官   俞秀美
                                  法　官   林韋岑
上列正本證明與原本無異。
如對本判決不服，應於送達後10日內，向本院提出上訴狀（應抄
附繕本）告訴人或被害人如對於本判決不服者，應具備理由請求
檢察官上訴，其上訴期間之計算係以檢察官收受判決正本之日期
為準。
　　　　　　　　　　　　　　書記官
中    華    民    國   94     年    9     月    26     日
附錄本判決論罪之法律條文：
刑法第320條第1項：
意圖為自己或第三人不法之所有，而竊取他人之動產者，為竊盜
罪，處5年以下有期徒刑、拘役或500元以下罰金。
